【裁判字號】    95,訴,1634
【裁判日期】    951219
【裁判案由】    公共危險等
【裁判全文】
臺灣臺北地方法院刑事判決              95年度訴字第1634號
公  訴  人  臺灣臺北地方法院檢察署檢察官
被      告  甲○○
上列被告因竊盜等案件，經檢察官提起公訴（95年度偵字第2117
1 號），被告於準備程序進行中就被訴事實為有罪之陳述，由本
院合議庭裁定以簡式審判程序審理，判決如下：
    主  文
甲○○共同攜帶兇器竊盜，累犯，處有期徒刑壹年。扣案之鐵剪
、手電筒各壹把均沒收之。
    犯  罪  事  實
一、甲○○前於民國89年間因違反水土保持法案件，經臺灣板橋
    地方法院判處有期徒刑10月確定；又因偽造貨幣案件，經臺
    灣桃園地方法院判處有期徒刑1年7月確定，上開2 罪嗣經定
    應執行有期徒刑2年3月後送監執行，自89年9 月16日刑期起
    算，指揮書執畢日期為91年6 月17日，嗣於91年2月6日因縮
    短刑期假釋出獄，假釋期中並付保護管束，於91年5 月24日
    假釋期滿，其未執行之刑，以已執行論。詎仍不知悔改，因
    缺錢花用，與姓名年籍不詳、綽號「阿明」之成年男子基於
    意圖為自己不法所有及妨害供公眾之用水事業之犯意聯絡，
    於95年9 月26日23時許，攜帶「阿明」所有之手電筒及客觀
    上足以對人之生命、身體、安全構成威脅而具有危險性之鐵
    剪各1 把，前往臺灣省自來水股份有限公司文山營運所位於
    臺北縣石碇鄉潭邊村之石碇淨水廠，在以手電筒照明現場後
    ，持鐵剪將該淨水廠裝設於外按雙溪口取水處供輸水使用之
    配線電纜線予以剪斷而竊取之，總計竊得之電纜線共約840
    米（重約1680公斤），造成該淨水廠之電力輸送中斷致機器
    停擺而妨害約2,000 用戶之用水。嗣經警據報趕往現場，發
    現甲○○正在綑綁已剪斷之電纜線而當場查獲（已綑綁20米
    ，餘820米則尚未綑綁），並扣得上開鐵剪、手電筒各1把，
    「阿明」則已先趁隙逃逸。
二、案經臺北縣政府警察局新店分局報請臺灣臺北地方法院檢察
    署檢察官偵查起訴。
    理  由
一、上揭犯罪事實，業據被告甲○○迭於警詢、檢察官訊問及本
    院審理時坦承不諱，核與被害人公司職員李錫玟於警詢時所
    指訴遭竊之情節相符，並有贓物認領保管單1 紙、現場照片
    10張在卷及鐵剪、手電筒各1 把扣案可稽，足認被告之自白
    與事實相符。本件事證明確，被告之犯行堪以認定。
二、經查，被告與「阿明」行竊所用之鐵剪1 支，全長為80公分
    ，除把手部分覆有塑膠材質外，其餘部分均屬鐵製材質，質
    地堅硬等情，業據本院當庭勘驗無訛，而該鐵剪既能剪斷電
    纜線，足見其甚為鋒利，是上開鐵剪自屬客觀上足以對於人
    之身體、生命、安全構成威脅而具有危險性之兇器。故核被
    告所為，係犯刑法第321 條第1項第3款之攜帶兇器竊盜罪、
    同法第188 條之妨害供公眾之用水事業罪。其與「阿明」就
    上開犯行，有犯意聯絡及行為分擔，為共同正犯。被告以一
    行為而觸犯上開2 罪名，為想像競合犯，應依刑法第55條之
    規定，從一重之攜帶兇器竊盜罪處斷。又被告有如犯罪事實
    欄所載之犯罪前案紀錄，此有臺灣高等法院被告前案紀錄表
    在卷可按，被告於受有期徒刑之執行完畢後，5 年以內故意
    再犯本件有期徒刑以上之罪，為累犯，應依刑法第47條第1
    項規定加重其刑。
三、爰審酌被告前有麻藥、過失傷害、違反水土保持法、偽造貨
    幣等前案紀錄，素行不佳；且其正值壯年，竟不思以正途賺
    取財物，意欲不勞而獲，而侵害他人之財產權，並因此影響
    公眾用水之便利性，動機不佳；犯後亦尚未補償被害人公司
    之損失；惟被告所竊得之物品，於犯後未幾，即經警方查獲
    ，犯後又能坦承犯行，態度良好，以及其教育程度為高工畢
    業，收押前無業等一切情狀，量處如主文所示之刑，以示警
    惕。又扣案之鐵剪、手電筒各1 把，為共犯「阿明」所有，
    且均供本件犯行所用之物等情，業據被告供承甚詳，本於共
    犯連帶性原則，仍均應依刑法第38條第1項第2款規定諭知沒
    收之。至扣案之紅色袋子1 個，雖係「阿明」所有，惟僅供
    裝放上開鐵剪之用一節，亦據被告陳明在卷，而該紅色袋子
    全長72公分，寬21公分，扣案之鐵剪確實可以裝入該紅色袋
    子等情，亦經本院勘驗無誤，核該袋子屬長條形狀，容積並
    不大，確實不適宜用來裝放電纜線，是該紅色袋子與本件犯
    行並無直接關係，爰不予宣告沒收，併此敘明。
據上論斷，應依刑事訴訟法第273條之1第1項、第299 條第1項前
段，刑法第28條、第188條、第321條第1項第3款、第55條、第47
條第1項、第38條第1項第2款，刑法施行法第1條之1，決如主文
。
本案經檢察官陳重言到庭執行職務。
中    華    民    國    95    年    12    月    19    日
                  刑事第十三庭  法  官  李明益
以上正本證明與原本無異。
如不服本判決，應於判決送達後10日內向本院提出上訴狀（應抄
附繕本）。告訴人或被害人如對於本判決不服者，應具備理由請
求檢察官上訴，其上訴期間之計算係以檢察官收受判決正本之日
期為準。
                                書記官  劉穗筠
中    華    民    國    95    年    12    月    19    日
附錄法條：刑法第188條、第321條第1項第3款。
中華民國刑法第188條
（妨害公用事業罪）
妨害鐵路、郵務、電報、電話或供公眾之用水、電氣、煤氣事業
者，處5年以下有期徒刑拘役或5百元以下罰金。
中華民國刑法第321條
（加重竊盜罪）
犯竊盜罪而有左列情形之一者，處 6 月以上、 5 年以下有期徒
刑：
一  於夜間侵入住宅或有人居住之建築物、船艦或隱匿其內而犯
    之者。
二  毀越門扇、牆垣或其他安全設備而犯之者。
三  攜帶兇器而犯之者。
四  結夥三人以上而犯之者。
五  乘火災、水災或其他災害之際而犯之者。
六  在車站或埠頭而犯之者。
前項之未遂犯罰之。


司法院資訊處製作；財團法人民間司法改革基金會備份。
